---
title: "Distribuciones"
author: "Karina Bartolomé"
output: github_document
---

```{r setup, include=FALSE}
knitr::opts_chunk$set(echo = TRUE,
                      warning=FALSE)
```


```{r, message=FALSE}
library(tidyverse)

source(here::here('','functions/distribuciones.R'))
```

```{r, echo=FALSE}
options(
  ggplot2.discrete.colour = scale_color_viridis_d,
  ggplot2.discrete.fill   = scale_fill_viridis_d,
  ggplot2.continous.color = scale_color_viridis_c,
  ggplot2.continous.fill  = scale_fill_viridis_c
)

theme_set(theme_minimal())
```


```{r}
N         = 100
N_samples = 3
```


# Distribuciones

En R base existen funciones asociadas a distribuciones. Cada distribución tiene 4 funciones asociadas: 

- **d**:Función de densidad/probabilidad

- **p**: Función de distribución acumulada

- **q**: Función inversa de la distribución acumulada

- **r**:Función para generar variables aleatorias

# 1. Normal

```{r}
valores <- seq(from=-5, to=5, by=0.1)

d_normal <- dnorm(valores, mean=0, sd=1)
p_normal <- pnorm(valores, mean=0, sd=1)
```

Se visualizan las distribuciones. Notar que en X=0 (media de la distribución normal generada), la probabilidad acumulada es 0.5. 

```{r}
ggplot()+

  geom_line(aes(x=valores, y=d_normal, color='Densidad N(0,1)'))+
  geom_line(aes(x=valores, y=p_normal, color='Acumulada N(0,1)'))+
  
  labs(x='X', y='Probabilidad', 
       title='Distribución normal',
       substitle='Densidad, aleatoria y acumulada',
       color='Distribución'
  )
```


También es posible graficar la distribución normal con ggplot directo, utilizando stat_function():

```{r}
data.frame(x = c(-5, 5)) %>% 
  ggplot(aes(x = x)) +
    stat_function(fun = dnorm, 
                  n = N, 
                  args = list(mean = 0, sd = 1), 
                  aes(color='Distribución N(0,1)')) + 
    stat_function(fun = pnorm, 
                  n = N, 
                  args = list(mean = 0, sd = 1), 
                  aes(color='Acumulada N(0,1)')) + 
  
    labs(color='Distribución')
```


Se generan 3 distribuciones normales aleatorias, cada una con 10 observaciones: 

```{r}
r_random <- gen_rand_distributions(
                       .distribution = rnorm,
                       .n_obs        = N,
                       .n_samples    = N_samples, 
                       mean = 0, sd = 1
                       )
```

```{r}
r_random %>% 
  group_by(sample_number) %>% 
  summarise(mean=mean(value), sd=sd(value)) %>% 
  knitr::kable()
```


```{r}
ggplot()+
  
  geom_density(data=r_random, aes(x=value, color=sample_number))+
  
  geom_vline(xintercept=0)+
  
  labs(x='X', y='Probabilidad', 
       title='Distribución normal',
       substitle='Densidad, aleatoria y acumulada',
       color='Distribución'
  )
```



# Distribución Poisson

```{r}
valores <- seq(from=0, to=10, by=1)
lambda = 5

d_poisson <- dpois(valores, lambda = lambda)
p_poisson <- ppois(valores, lambda = lambda)
```

```{r}
ggplot()+
  
  geom_col(aes(x=factor(valores), y=d_poisson, 
               color='Densidad Poisson(1)',
               fill='Densidad Poisson(1)'), alpha=0.7)+
  geom_line(aes(x=valores, y=p_poisson, 
                color='Acumulada Poisson(1)', 
                fill='Acumulada Poisson(1)'))+

  labs(x='X', y='Probabilidad', 
       title='Distribución poisson',
       substitle='Densidad, aleatoria y acumulada',
       color='Distribución', fill='Distribución'
  )
```


```{r}
r_poisson <- gen_rand_distributions(.distribution=rpois,
                       .n_obs=N,
                       .n_samples=N_samples, 
                       lambda=lambda)
```


```{r}
ggplot()+
  geom_bar(data=r_poisson,
               aes(x=factor(value), fill=sample_number),
               position='dodge',
               alpha=0.7)+

  labs(x='Valor',y='Frecuencia',fill='Muestra',
       title = 'Distribución poisson aleatoria: \nFrecuencia de valores en cada muestra aleatoria',
       subtitle=paste0('Lambda=',lambda))
```


# Distribución Exponencial

```{r}
rate = 1
d_expo <- dexp(valores, rate=rate)
p_expo <- pexp(valores, rate=rate)
```


```{r}
ggplot()+
  
  geom_line(aes(x=valores, y=d_expo, color='Densidad Exp(1)'))+
  geom_line(aes(x=valores, y=p_expo, color='Acumulada Exp(1)'))+

  labs(x='X', y='Probabilidad', 
       title='Distribución Exponencial',
       substitle='Densidad, aleatoria y acumulada',
       color='Distribución'
  )
```

```{r}
r_expo <- gen_rand_distributions(
                       .distribution = rexp,
                       .n_obs        = N,
                       .n_samples    = N_samples, 
                       rate = 1
                       )
```

```{r}
ggplot()+
  
  geom_density(data=r_expo, aes(x=value, color=sample_number))+

  labs(x='X', y='Probabilidad', 
       title='Distribución exponencial random',
       color='Distribución'
  )
```



# Distribución Gamma

```{r}
shape = 1
d_gamma <- dgamma(valores, shape=shape)
p_gamma <- pgamma(valores, shape=shape)
```

```{r}
ggplot()+
  
  geom_line(aes(x=valores, y=d_expo, color='Densidad Gamma(1)'))+
  geom_line(aes(x=valores, y=p_expo, color='Acumulada Gamma(1)'))+

  labs(x='X', y='Probabilidad', 
       title='Distribución Gamma',
       substitle='Densidad, aleatoria y acumulada',
       color='Distribución'
  )
```


```{r}
r_gamma <- gen_rand_distributions(
                       .distribution = rgamma,
                       .n_obs        = N,
                       .n_samples    = N_samples, 
                       shape = shape
                       )
```

```{r}
ggplot()+
  
  geom_density(data=r_gamma, aes(x=value, color=sample_number))+

  labs(x='X', y='Probabilidad', 
       title='Distribución gamma random',
       color='Distribución'
  )
```


# Distribución Chi-Cuadrado

```{r}
grados = 2
d_chi <- dchisq(valores, df=grados)
p_chi <- pchisq(valores, df=grados)
```

```{r}
ggplot()+
  
  geom_line(aes(x=valores, y=d_chi, color='Densidad Chi(df=2)'))+
  geom_line(aes(x=valores, y=p_chi, color='Acumulada Chi(df=2)'))+

  labs(x='X', y='Probabilidad', 
       title='Distribución Chi-Cuadrado',
       substitle='Densidad, aleatoria y acumulada',
       color='Distribución'
  )
```

```{r}
r_chi <- gen_rand_distributions(
                       .distribution = rchisq,
                       .n_obs        = N,
                       .n_samples    = N_samples, 
                       df = grados
                       )
```

```{r}
ggplot()+
  
  geom_density(data=r_chi, aes(x=value, color=sample_number))+
  
  labs(x='X', y='Probabilidad', 
       title='Distribución Chi Cuadrado random',
       color='Distribución'
  )
```




```{r}
knitr::knit_exit()
```











# QQ plot

Deciles de una distribución normal:

```{r}
x = qnorm( seq(from = 0.1, to = 0.9, length.out = 9), 
          mean = 0, sd = 1)
```

```{r}
muestra_estandarizada <- iris %>% 
  mutate(var = (Sepal.Width - mean(Sepal.Width))/sd(Sepal.Width)) %>% 
  pull(var)
```

```{r}
y = quantile(x = muestra_estandarizada, 
             probs = seq(from = 0.1, to = 0.9, length.out = 9), 
             mean = 0, sd = 1)
```

```{r}
ggplot()+
  geom_point(aes(x=x, y=y))
```



```{r}
iris %>% 
  ggplot(aes(x=Sepal.Width, color='Obs'))+
  geom_histogram(aes(y = ..density..), fill=NA) +
  stat_function(fun=dnorm, n=100, 
                args=list(mean=mean(iris$Sepal.Width), sd=sd(iris$Sepal.Width)),
                aes(color='Normal'))+
  theme_minimal()
```

```{r}
iris %>% 
  ggplot(aes(sample=Sepal.Width)) +
    stat_qq()+
    stat_qq_line()
```








